最高法院民事判決　　　　　　　　　　　　　　　八十六年度台上字第二三八○號
　　上　訴　人　甲　○
　　被 上訴 人　高雄銀行股份有限公司
　　法定代理人　許士軍
　　訴訟代理人　黃呈祿律師
右當事人間請求清償借款事件，上訴人對於中華民國八十五年十一月三十日台灣高等
法院高雄分院第二審判決（八十五年度上字第一九六號），提起上訴，本院判決如左
：
    主  文
上訴駁回。
第三審訴訟費用由上訴人負擔。
    理  由
本件被上訴人主張：上訴人於民國八十二年七月三十日出具保證書，保證訴外人鴻益
精密鑄造股份有限公司（下稱鴻益公司）對伊現在（即當時）及將來所負之借款等債
務，以本金新台幣（下同）四千萬元為限額暨其利息、違約金，上訴人願與鴻益公司
連帶負全部清償之責。嗣鴻益公司積欠伊本金三百四十六萬五千一百七十六元，迭經
催討無，上訴人自應負連帶給付責任等情。求為命上訴人如數給付，及加算如第一
審判決主文所示之利息、違約金之判決。
上訴人則以：被上訴人所提出之約定書及保證書上之「甲○」印文之印章，雖係伊所
有，但非伊所蓋，應係遭他人盜蓋等語。資為抗辯。
原審審理結果，以：被上訴人主張之事實，業據其提出保證書、約定書，與鴻益公司
所立之借據暨本票各一紙、被上訴人銀行放款單筆貸放攤還及收息紀錄查詢單二紙為
證，並經證人郭峻魁、黃獻正到庭證述屬實，即上訴人亦自承：（本件借款約定書及
保證書上所蓋「甲○」之）印章係伊的不錯，（約定書及保證書上之見證人張正夫、
郭俊魁與印鑑核對人黃獻正）他們三人有到瓜園找伊等情無訛，被上訴人之主張，堪
信為真實。按當事人主張有利於己之事實，就其事實有舉證之責任，民事訴訟法第二
百七十七條定有明文。查，上訴人對於上開借款之保證書及約定書上伊之印章，既已
承認為真正，惟辯稱係他人所盜蓋，依舉證責任分配之原則，應由上訴人就印章被盜
蓋之事實，負證明之責，惟上訴人自承不能舉證證明其抗辯之事實，自應認前揭保證
書與約定書為真正，始為正當。是上訴人所辯，上揭印章係遭他人盜蓋云云，洵無足
採。又上訴人於八十二年七月三十日所立具為連帶保證人之「保證書」，既明載上訴
人保證鴻益公司對被上訴人現在及將來所負之借款、票據、保證、墊付款項、損害賠
償及其他一切債務等以四千萬元為限額暨其利息、違約金，願與主債務人鴻益公司連
帶負全部清償之責。而鴻益公司嗣於八十三年十二月二十日與八十三年十二月二十八
日分別立具借據、本票向被上訴人借用二百二十四萬元及二百二十萬元，其中部分借
款、利息及違約金未能清償，則被上訴人請求上訴人清償，洵屬正當。是上訴人所辯
，鴻益公司借款所立借據與本票並無伊之簽章，伊勿須負責，且保證後，經年保證人
始提出借款申請，實違情理等情，應無足採。再者，上訴人上揭所立具之保證書，既
係對鴻益公司對被上訴人現在及將來所負之借款、票據、保證、墊付款項、損害賠償
等債務，以本金四千萬元為限額暨其利息、違約金與主債務人連帶負全部清償之責。
則鴻益公司於上訴人立具該保證書後，縱曾於八十三年七月二十九日向被上訴人借貸
二千四百萬元，並已於八十三年八月二十二日清償，且將該次借貸款之抵押權塗銷，
要不影響上訴人對鴻益公司於八十三年十二月二十日及八十三年十二月二十八日向被
上訴人先後借貸二百二十四萬元及二百二十萬元而積欠之本件借款債務之保證責任，
自甚明確。上訴人執此認伊縱有保證主債務人鴻益公司向被上訴人借款，亦已清償，
伊無須對本件債務負責之抗辯，亦無可取。從而，本件被上訴人之請求，於法有據，
應予准許云云。為其心證之所由得，爰將第一審所為上訴人敗訴之判決予以維持，駁
回上訴人之上訴，於法核無違誤。末查，本件保證書及約定書上之上訴人之印文為真
正，且上訴人亦不能舉證證明該印文為他人所盜蓋，為原審合法確定之事實，則上訴
人即應就本件借款負連帶清償責任。縱內政部警政署刑事警察局三次均以當庭所捺上
訴人之指紋欠明晰，無從與保證書、約定書上之上訴人指紋比對（見一審卷八二頁、
九九頁、一一二頁），即無從為有利於上訴人之證據。上訴人以既無從鑑定該指紋為
伊所有，則應認該指紋非伊所有云云，即屬誤會，併予明。上訴論旨，就原審取捨
證據、認定事實之職權行使，指摘原判決違背法令，求予廢棄，非有理由。
據上論結，本件上訴為無理由。依民事訴訟法第四百八十一條、第四百四十九條第一
項、第七十八條，判決如主文。
中      華      民      國    八十六    年      七      月    二十五    日
                              最高法院民事第三庭
                                  審判長法官  朱  錦  娟
                                        法官  朱  建  男
                                        法官  許  澍  林
                                        法官  吳  正  一
                                        法官  葉  賽  鶯
      右正本證明與原本無異
                                              書  記  官
中      華      民      國    八十六    年      八      月      六      日
